【裁判字號】    89,交上易,35
【裁判日期】    890915
【裁判案由】    過失傷害等
【裁判全文】
臺灣高等法院花蓮分院刑事判決              八十九年度交上易字第三五號
    上訴人即被告  甲○○
右列上訴人即被告因公共危險等案件，不服臺灣花蓮地方法院八十九年度交易字第三
八號中華民國八十九年七月六日第一審判決( 起訴案號：臺灣花蓮地方法院檢察署八
十八年度偵字第三七一六號 ，本院判決如左：
    主  文
上訴駁回。
    事  實
一甲○○於民國( 下同 )八十八年八月九日中午十二時許，在花蓮縣玉里鎮某店內用
  餐並飲用酒類，飲至下午二時許，明知自己並未考領自用小客車駕駛執照，並於酒
  後吐氣酒精濃度達每公升０‧六毫克，已不能安全駕駛動力交通工具，竟仍駕駛Ｉ
  Ｙ－五五七八號自用小客車，於下午三時二十分許，由西往東方向行駛於花蓮縣玉
  里鎮○○路（屬未劃分向線之五米寬道路），迨行駛至該路五之二號前彎道時，適
  有乙○○駕駛ＷＷＨ－八二五號輕型機車亦循該路由對向駛來，甲○○應注意能注
  意而未注意靠右行駛，而乙○○亦因與路旁友人打招呼，並未注意車前狀況，隨時
  採取必要之安全措施，致二車於路中對撞，乙○○因而人車倒地，受到左股骨骨折
  、上背燙傷之傷害。
二案經被害人乙○○訴由花蓮縣警察局玉里分局報請臺灣花蓮地方法院檢察署檢察官
  偵查起訴。
    理  由
一上訴人即被告甲○○於原審固坦承有於右揭時、地與告訴人乙○○發生車禍，並坦
  承自己曾於駕車前飲酒，且未考領小客車駕駛執照等情，惟辯稱：伊未酒醉，駕車
  並未受到酒精影響；伊看見告訴人機車駛來，遂停車等候，告訴人自己不看前面而
  撞上伊車，並非伊駕車撞乙○○云云。經查被告於駕車前曾飲用酒類之事實，業據
  證人即其同行友人陳重成證述在卷，且於事故發生後，在花蓮縣警察局玉里分局玉
  里派出所接受警察施以酒精測試時，其酒後吐氣酒精濃度尚達每公升０‧六毫克，
  有酒精測試值表乙紙在卷可稽，並已據證人即曾往現場處理本件車禍事件及為被告
  施以酒測之玉里派出所警員湯駿逸於八十九年五月二十四日原審履勘現場時，到場
  結證稱：「被告當時語無倫次，有喝酒情形，我們當時要帶他回去，他還在車上，
  ‧‧‧被告堅持不下車，要自己開車，他一直重複說他有喝酒但沒有酒意，‧‧‧
  酒測後被告還在酒測單上註明無酒意」等語翔實。而從證人上開情詞以觀，恰可查
  悉被告酒後之舉止反常，顯已達不能安全駕駛動力交通工具之程度。次查被告所涉
  過失傷害犯行部分，亦據告訴人乙○○於警訊及偵、審中指訴歷歷，並有道路交通
  事故調查報告表附現場圖乙紙、現場相片四幀及診斷證明書乙紙在卷可參，且從上
  開現場圖及現場照片中所示兩車對撞後停車、倒地位置及車損部位、散落物散佈之
  情形，均可明顯看出被告當時並未靠右行駛，而係行駛於路中央，衡情顯有過失（
  肇事主因），此經台灣省花東區車輛行車事故鑑定委員會為相同之認定，有該委員
  會鑑定意見書乙份附卷足參，雖告訴人於本件車禍之發生，亦有未注意車前狀況之
  過失（肇事次因），惟被告之過失責任並不因之而免除。被告前揭辯解，旨在卸責
  ，尚無足採。本件事證已明，被告上開犯行均堪認定，應予依法論科。
二核被告所為，係犯刑法第一百八十五條之三之不能安全駕駛動力交通工具罪及第二
  百八十四條第一項前段之過失傷害罪。查其所犯前開二罪名，犯意各別，行為互殊
  ，應予分論併罰。又被告既「無駕駛執照駕車」又「酒醉駕車」，因而致告訴人受
  傷，依法應負刑事責任，自應依道路交通管理處罰條例第八十六條第一項之規定，
  就其所犯過失傷害乙罪，遞加重其刑。原審因依上開法條及刑法第四十一條，罰金
  罰鍰提高標準條例第一條、第二條等規定再審酌被告之前科素行，過失程度及告訴
  人所受損害，及被告迄今仍未與告訴人達成民事和解，犯後更否認犯行，飾詞卸責
  等一切情狀，就其所犯公共危險及過失傷害二罪分別量處拘役二十五日、七十日，
  並定其應執行刑及諭知易科罰金之折算標準，認事用法，尚無不合，被告之上訴意
  旨，否認犯罪，核無理由，應予駁回。
三被告經合法傳喚，無正當理由不到庭，爰不待其陳述，逕行判決。
據上論斷，應依刑事訴訟法第三百六十八條、第三百七十一條，判決如主文。
本案經檢察官翟光軍到庭執行職務
中      華      民      國    八十九    年      九      月    十五      日
                                  審判長法官  吳  鴻  章
                                        法官  林  德  盛
                                        法官  黃  永  祥
右正本證明與原本無異。
本件不得上訴。
                                      書記官  陳  淑  芬
中      華      民      國    八十九    年      九      月    十五      日


司法院資訊處製作；財團法人民間司法改革基金會備份。
